【裁判字號】    97,易,449
【裁判日期】    970331
【裁判案由】    竊盜
【裁判全文】
臺灣高雄地方法院刑事判決               97年度易字第449號
公  訴  人  臺灣高雄地方法院檢察署檢察官
被      告  丁○○
                    現羈押於台灣高雄看守所
被      告  戊○○
                    現羈押於台灣高雄看守所
上列被告因竊盜案件，經檢察官提起公訴（97年度偵字第3653號
、97年度偵字第4527號），嗣因被告就被訴事實為有罪之陳述，
經合議庭裁定由受命法官獨任適用簡式審判程序審理，本院判決
如下：
    主  文
丁○○犯竊盜罪，累犯，處拘役拾日，如易科罰金，以新臺幣
壹仟元折算壹日；又犯竊盜罪，累犯，處拘役肆拾日，如易科罰
金，以新臺幣壹仟元折算壹日；應執行拘役陸拾伍日，如易科罰
金，以新臺幣壹仟元折算壹日。又共同犯竊盜罪，累犯，處有期
徒刑伍月，如易科罰金，以新臺幣壹仟元折算壹日。
戊○○共同犯竊盜罪，累犯，處有期徒刑伍月，如易科罰金，以
新臺幣壹仟元折算壹日。
    事  實
一、丁○○曾因違反麻醉藥器管理條例、肅清煙毒條例及偽造有
    價證券等案件，經法院定應其應執行刑為有期徒刑8 年2 月
    確定，於民國85年5 月15日因縮短刑期假釋出監，嗣因釋銷
    假釋執行殘刑，甫於93年11月30日縮刑期滿執行完畢。戊○○前因施用毒品案件，經法院判處有期徒刑8 月確定，其後
    因減刑減為有期徒刑4 月，於96年7 月16日縮刑期滿執行完
    畢；詎2 人仍未知悔改，於97年2 月5 日8 時許，二人共乘
    車號碼XNC-643 號機車，行經高雄市○○區○○街24巷25號
    後方時，竟意圖為自己不法所有之犯意聯絡，徒手竊取甲○○○圓型鋼水溝蓋板1 塊得手後，將蓋板搬至機車上，嗣於
    同日8時30 分2 人共乘機車將上開蓋板載運至高雄市左營區
    ○○○路448 之1 號「自由資源回收場」前，為警查覺可疑
    ，當場所查獲。
二、丁○○另於97年1 月23日14時許，在高雄市苓雅區○○○路
    274 巷15號公寓5 樓，見丙○○所有放置於該樓樓梯間之電
    風扇1 台無人看守，竟意圖為自己不法之所有，徒手竊取，
    得手後將該電風扇以其所騎乘車牌號碼不詳之機車載至高雄
    市區○○路跳蚤市場，以新臺幣（下同）200 元之代價，賣
    予某不知情之人。丁○○食髓知味，於翌日17時10分許，進
    入上址3 樓樓梯間，以同樣方式，竊取丙○○所有之另一台
    價值800 元電風扇得手後，正欲離開之際，當場為丙○○發
    現而報警處理所查獲。
三、案經高雄市政府警察局保安大隊及苓雅分局報告臺灣高雄地
    方法院檢察署檢察官偵查起訴。
    理  由
一、按本件被告所犯係死刑、無期徒刑、最輕本刑為3 年以上有
    期徒刑以外之罪，其於準備程序就前揭被訴事實為有罪之陳
    述，經受命法官告知簡式審判程序之旨，並聽取其與公訴人
    之意見後，合議庭認無不得或不宜改依簡式審判程序進行之
    情事，依刑事訴訟法第273 條之1 第1 項、第284 條之1 規
    定，裁定本件由受命法官獨任進行簡式審判程序，合先敘明
    。
二、上揭犯罪事實，業據被告於警詢、偵查及本院審理中坦承不
    諱，並有被害人甲○○○、丙○○於警詢之指述、高雄市政
    府警察局保安警察大隊扣押筆錄、扣押物品目錄表、贓物認
    領保管單、高雄市政府警察局苓雅分局福德二路派出所扣押
    筆錄、扣押物品目錄表、贓物認領保管單等在卷可稽，足認
    被告前揭自白與事實相符，應堪採為被告有罪之證據。本案
    事證明確，被告犯行堪以認定。
三、核被告丁○○及戊○○所為，均係犯刑法第320 條第1 項之
    竊盜罪，被告丁○○就犯罪事實欄一、二所列前後三次竊盜
    行為，犯意各別，行為互殊，應予分論併罰，而被告丁○○
    及戊○○就犯罪事實欄一所列竊盜行為，有犯意聯絡及行為
    分擔，應論以共同正犯。又被告丁○○及戊○○有如事實欄
    所示之犯罪科刑執行情形，有臺灣高等法院被告全國前案紀
    錄表可佐，其等於有期徒刑執行完畢後5 年內，故意再犯本
    件有期徒刑以上之罪，均為累犯，均應依刑法第47條第1 項
    之規定加重其刑。爰審酌被告不思依循正軌賺取財物，竟以
    前揭竊盜手法，意圖牟取不法所得，其中犯罪事實欄二所列
    竊盜犯罪，被告柳進及戊○○二人更於白日共同竊取他人體
    積甚為龐大之水溝蓋板，行徑大膽且公然挑戰法律，兼衡其
    犯罪之動機、手段、生活狀況、竊取財物之價值及犯後坦承
    犯行等一切情狀，分別量處如主文所示之刑，及均諭知易科
    罰金之折算標準，並就拘役部分定應執行之刑及諭知執行刑
    易科罰金之折算標準，以資懲儆。
據上論斷，應依刑事訴訟法第273 條之1 第1 項、第284 條之1
、第299 條第1 項前段，刑法第320 條第1 項、第28條、第47條
第1 項、第41條第1 項前段、第51條第6 款，刑法施行法第1 條
之1，判決如主文。
本案經檢察官乙○○到庭執行職務。
中    華    民    國    97    年    3     月    31    日
                  刑事第九庭    法  官  黃紀錄
以上正本證明與原本無異。
如不服本判決應於收受本判決後10日內向本院提出上訴書狀，並
應敘述具體理由，如未敘述上訴理由者，應於上訴期間屆滿後20
日內補提理由書狀於本院（均須按他造當事人之人數附繕本）「
切勿逕送上級法院」。
中    華    民    國    97    年    3     月    31    日
                                書記官   林志衡
附錄本案論罪科刑法條全文：
刑法第320 條（普通竊盜罪、竊佔罪）
意圖為自己或第三人不法之所有，而竊取他人之動產者，為竊盜
罪，處5 年以下有期徒刑、拘役或500元以下罰金。
意圖為自己或第三人不法之利益，而竊佔他人之不動產者，依前
項之規定處斷。
前2項之未遂犯罰之。


司法院資訊處製作；財團法人民間司法改革基金會備份。
